臺灣臺北地方法院刑事判決　　　　　　　　　　　　九十一年度易緝字第一九二號
　　公　訴　人　臺灣臺北地方法院檢察署檢察官
　　被　　　告　甲○○　男　四.
右列被告因侵占案件，經檢察官聲請簡易判決處刑（八十九年度偵字第一二八四六號
、第一八五七五號），嗣經本院受理後（九十年度簡字第一九八三號），認為不宜以
簡易判決處刑，而改以通常程序審理，本院判決如左：
    主  文
甲○○意圖為自己不法之所有，而侵占自己持有他人之物，處有期徒刑伍月，如易科
罰金以佰元折算壹日。
    事  實
一、甲○○明知簡俊源（所涉誣告罪嫌業經本院九十年度簡字第一九八三號判決判處
    拘役三十日，緩刑二年確定）亟需現金週轉，而於民國八十九年一月三十一日二
    十一時三十分許，在台北縣板橋市○○路○段附近，將其自客戶處所收取之發票
    人為華健消防有限公司，付款人為台灣土地銀行東台北分行，票載日期為八十九
    年四月二十七日，票面金額為新台幣（下同）三十萬元之支票一紙交付甲○○，
    並委託甲○○持之代為調借現金，詎甲○○於八十九年二月一日，在台北市松山
    機場附近，以上開簡俊源所交付之支票向乙○○換得現金二十七萬元，竟意圖為
    自己不法之所有，將該筆款項予以侵占入己，迄至票載日期八十九年四月二十七
    日，簡俊源因遲未取得甲○○所調得之上開款項，為免受額外損失，而至上開銀
    行填具遺失票據申報書辦理掛失止付手續，嗣乙○○屆期提示上開支票，因已掛
    失止付而遭退票，始經警循線查獲上情。
二、案經台灣台北地方法院檢察署檢察官自動檢舉聲請簡易判決處刑，經本院認不宜
    以簡易判決處刑，而改依通常程序審理。
    理  由
一、訊據被告甲○○固不否認於上開時地持被害人簡俊源所交付之支票向證人乙○○
    調借款項之事實，然矢口否認有何公訴意旨所稱之侵占犯行，辯稱：其所調得之
    款項業已委託高裕順交付云云。經查：右揭犯罪事實，業經被害人簡俊源於偵審
    中指訴歷歷，復經證人乙○○於警訊及偵審中證述在卷，並有上開支票之正、反
    面影本、退票理由單、被告甲○○所立具之本票、掛失止付票據提示人資料查報
    表及票據掛失止付通知書影本各一紙在卷可稽。又被告甲○○雖稱自證人乙○○
    處調得現金二十八萬元云云，然證人乙○○於八十九年九月四日偵查中及本院九
    十一年三月十三日調查中均證稱給付被告甲○○現金二十七萬元等語，足認被告
    甲○○於八十九年二月一日自證人乙○○處所調得之現金應為二十七萬元無訛。
    另被告甲○○所稱委託高裕順代為交付所調得現金乙節，雖經證人高裕順於本院
    九十一年三月十三日到庭附和其詞，然為被害人簡俊源所否認在卷，徵諸證人高
    裕順於本院九十一年三月十三日調查中證稱：「（問：與簡俊源之間有無金錢上
    的往來？）有，就是上次拿錢去給他，時間我不記得，大概一、二年前的事，大
    概八十九年初左右的事，我拿錢到撫遠街附近給他，至於裡面的數字我沒有數，
    上面是寫二十八萬。」、「（問：甲○○在何處將錢交給你？）我忘記是在松山
    機場或在敦化南路、民權東路附近，我不敢確定。」等語，顯與證人乙○○所交
    付之款項不符，自難據為有利被告甲○○之認定。又被告甲○○明知該支票係由
    被害人簡俊源交付調借款項，竟於調得款項後未依約交付被害人簡俊源，其所為
    自難謂無不法所有之意圖。是被告甲○○上開所辯，要屬事後卸責之詞，不足採
    信。本件罪證明確，被告犯行洵堪認定，應予依法論科。
二、核被告甲○○所為，係犯刑法第三百三十五條第一項之侵占罪。爰審酌被告甲○
    ○利用被害人簡俊源委託代為調借款項之便，將所調得之款項予以侵占入己，復
    於犯後猶飾詞卸責，毫無悔意，且迄今亦未清償該筆款項，及其品行、犯罪動機
    、目的、手段、所生危害及所得利益等一切情狀，量處如主文所示之刑，並諭知
    易科罰金之折算標準。
據上論斷，應依刑事訴訟法第四百五十二條、第二百九十九條第一項前段，刑法第三
百三十五條第一項、第四十一條第一項，罰金罰金鍰提高標準條例第一條前段、第二
條，判決如主文。
本案經檢察官呂建興到庭執行職務。
中      華      民      國     九十一     年     十二     月    十三    日
                                      臺灣臺北地方法院刑事第九庭
                                          法  官    黃雅君
如不服本判決，應於判決送達後十日內，向本院提出上訴狀。
右正本證明與原本無異。
                                          書記官    梁淑時
中      華      民      國     九十一     年     十二     月    十三    日
附錄本案論罪科刑法條：
刑法第三百三十五條
意圖為自己或第三人不法之所有，而侵占自己持有他人之物者，處五年以下有期徒刑
、拘役或科或併科一千元以下罰金。
前項之未遂犯罰之。
